【裁判字號】    99,交聲,2753
【裁判日期】    991008
【裁判案由】    交管條例聲異
【裁判全文】
臺灣板橋地方法院交通事件裁定        99年度交聲字第2753號
原處分機關  交通部公路總局臺北區監理所
異  議  人
即受處分人  乙○○
上列受處分人因違反道路交通管理處罰條例案件，對於交通部公
路總局臺北區監理所民國99年8 月31日北監營裁字第裁40-C0000
0000號所為之裁決處分（原舉發案號：臺北縣政府警察局99年7
月15日北縣警交大字第C00000000 號）聲明異議，本院裁定如下
：
    主  文
異議駁回。
    理  由
一、原處分意旨略以：異議人即受處分人乙○○於民國99年7 月
    15日2 時48分許，駕駛車號003-CN號營業小客車，行經臺北
    縣土城市○○路、裕民路口，因有「駕車行經有燈光號誌管
    制之交岔路口闖紅燈」之違規行為，經臺北縣政府警察局土
    城分局廣福派出所員警以99年7 月15日北縣警交大字第C000
    00000 號當場製單舉發。嗣經原處分機關於99年8 月31日以
    北監營裁字第裁40-C00000000號裁決書，爰依道路交通管理
    處罰條例第53條第1 項、第63條第1 項之規定，分別裁處異
    議人罰鍰新臺幣（下同）2,700 元、記違規點數3 點等語。
二、異議意旨略以：異議人於當日2 時許駕駛車號003-CN號之計
    程車搭載乘客，該乘客要在臺北縣土城市○○路與裕民路口
    下車，中華路與裕民路為T 字路口，行經此路口時，碰到綠
    燈變黃燈時是依速通過，急煞危險，因此過路口後讓客人下
    車，何來闖紅燈之有云云。
三、按汽車駕駛人，行經有燈光號誌管制之交岔路口闖紅燈者，
    處1,800 元以上5,400 元以下罰鍰；又汽車駕駛人，違反道
    路交通管理處罰條例有第43條、第53條或第54條情形之一者
    ，除依原條款處罰鍰外，並予各記違規點數3 點，道路交通
    管理處罰條例第53條第1 項、第63條第1 項第3 款分別定有
    明文。
四、異議人辯稱上開意旨云云，惟查：證人即現場舉發員警甲○
    ○到庭具結證述：「我們是開車巡邏從裕民路左轉中華路，
    就看到1 台計程車從中華路直行闖紅燈，那時候我們左轉的
    時候我看到的紅綠燈是綠燈，所以異議人乙○○所行駛的路
    段應該是紅燈。因為我們行駛在裕民路上還沒有到中華路、
    裕民路路口的時候我就已經看到路口是綠燈，然後就左轉，
    還沒有左轉就已經看到那台計程車直行衝過去，速度還滿快
    的，我們就開車上去追，我們開車到計程車的前方才把他攔
    停。」等語明確，又證稱：「確定是在行駛裕民路左轉中華
    路的時候，該路口紅綠燈就我的方向而言是綠燈。當時沒有
    闖越該路口紅燈，因為如果要闖越該路口紅燈，我們執勤要
    鳴警笛，而且是在很緊急的情況才會使用」等語綦詳，並庭
    呈異議人違規路口示意圖1 份附卷供參，經核，該示意圖與
    異議人於異議狀手繪之現場圖相符（以上均參見本院卷第99
    年10月1 日訊問筆錄），參以員警執行公務時，本身即受有
    行政懲處責任之監督，舉發員警陳震宇既已到庭具結作證，
    更係以刑事責任擔保其證言之真實性，其已到庭證述如上，
    且與異議人素不相識，彼此間亦無任何嫌隙，自應無甘冒自
    身觸犯偽證罪之風險而設詞誣攀異議人之理，異議人亦自陳
    當時未聽到該警車鳴警笛之聲音，則證人證稱執勤當時未闖
    越該路口紅燈等情，堪予採信，又證人與異議人所繪製之現
    場示意圖及號誌相符，是以，證人證稱其於執勤時，於臺北
    縣土城市○○路上，還未左轉進入中華路時，看到該路口號
    誌為綠燈，欲左轉還未左轉時，即目擊車號003-CN之營業小
    客車於中華路直行闖越中華路與裕民路口紅燈，並於中華路
    將之攔停之證詞，堪予採信。且異議人亦未就執勤員警之舉
    發有誤提出相關證據以供調查，本院經查亦無任何證據足資
    證明其有捏造事實違法取締之情事，復經執勤員警到庭具結
    證述綦詳，則員警本其維護交通秩序、安全職責所為之舉發
    ，應堪認定。又本件除證人甲○○之證詞外，固無以錄影或
    照相等方式所拍攝之違規影片或照片可供本院審酌，惟對於
    駕駛人闖紅燈之違規行為，法無明文須以照片或錄影紀錄憑
    以認定，自應由行政機關本於職權調查一切證據後認定之，
    否則，倘要求一律須以照片或錄影紀錄證明，非但虛耗國家
    資源，且顯然違反道路交通行政具有之機動、迅速、多元特
    性，有害主管機關稽查不法、維護道路交通安全之行政目的
    。故執勤員警本乎個人之感官知覺，親自見聞客觀情狀所為
    之證述，亦屬合法之證據資料，倘經調查結果，認其證詞明
    確，無故意構陷及錯認誤判之虞，具有相當之證明力，據以
    認定違規事實成立者，洵屬法之所許，附此敘明。從而，異
    議人於上開時、地確實有上開違規行為，堪以認定，異議人
    否認有前揭違規之行為云云，自難採信。
五、綜上所述，原處分機關依道路交通管理處罰條例第53條第1
    項、第63條第1 項第3 款之規定裁處罰鍰2,700 元，並記違
    規點數3 點，於法均無違誤，應予維持，本件異議為無理由
    ，應予駁回。
六、依道路交通管理處罰條例第87條第2 項，道路交通案件處理
    辦法第19條，裁定如主文。
中    華    民    國    99    年    10    月    8     日
                        交通法庭  法  官  傅明華
上列正本證明於原本無異。
如不服本裁定應於送達後5 日內向本院提出抗告狀。
                                  書記官  蔡一如
中    華    民    國    99    年    10    月    11    日

司法院資訊處製作；財團法人民間司法改革基金會備份。
